# 求助陈版黄金租赁业务

提问人：黎诗雅 lsy 时间：2018-04-14 17:03:03
请教陈版，黄金租赁业务及贵金属远期交易合约上确认递延所得税资产还是递延所得税负债的问题，如下： 资产负债表日：假设：
（ 1 ）黄金租赁业务：历史成本（出金金额）系 100 ，资产负债表日公允价值 90 （ 2 ）贵金属远期合约：计税基础是否是未来约定的交易价格（交易金额系 110 ），资产负债表日公允价值 90 ， 请问，（ 1 ）黄金租赁业务的账面价值 90 ，计税基础 100 ，确认递延所得税资产 10 0.25 ，对吗？ （ 2 ）贵金属远期合约账面价值是是否是资产负债表日公允价值 90 ，计税基础是否是 110 ，确认递延所得税资产 20 0.25，？ 还是合并在一起，确认的可抵扣暂时性差异 是 90-100+110-90=10，和前面计算的也不一样，不知道哪里理解错了，请各位大神赐教！！

回答人：chenyiwei
应针对借金相关负债（按借金数量*期末金价计算）和远期合约相关金融资产或负债的期末公允价值，分别与其计税基础相比较（其中，前者的计税基础为原始金额；后者的计税基础为零），根据差异情况分别确认递延所得税资产或负债。